臺灣臺中地方法院刑事判決　　　　　　　　　　　　　九十一年度訴字第八三九號
　　公　訴　人　臺灣臺中地方法院檢察署檢察官
　　被　　　告　甲○○
右列被告因毒品危害防制條例案件，經檢察官提起公訴（九十一年度毒偵字第二一０
號），本院判決如左：
    主  文
甲○○施用第一級毒品，累犯，處有期徒刑拾月，扣案海洛因壹包（淨重零點貳肆公
克、包裝重零點壹柒公克）沒收銷燬之，注射針筒壹支、藥鏟壹支及食鹽水壹瓶均沒
收。
    事  實
一、甲○○曾因施用毒品案件，經本院於民國八十三年十一月二十一日判處有期徒刑
    三年二月確定，經送監執行後，於八十五年四月二十日假釋付保護管束，保護管
    束期間原應至八十七年一月二十七日始行期滿；嗣甲○○於前案假釋付保護管束
    期間，另犯竊盜罪，復經本院於八十六年五月二十三日判處有期徒刑四月確定，
    於八十六年六月三十日送監執行，指揮書執畢日為同年十月二十九日；前揭假釋
    經撤銷後，應執行殘刑一年九月七日，並自八十六年十月三十日起接續執行，再
    於八十七年十二月一日縮短刑期假釋付保護管束，而於八十八年七月十日保護管
    束期滿未經撤銷假釋而執行完畢；現因另犯竊盜罪，為臺灣高等法院臺中分院判
    處有期徒刑六月確定，而在監執行中。又甲○○前因施用毒品案件，經檢察官聲
    請觀察、勒戒，而依本院八十九年度毒聲字第五三二號裁定送觀察、勒戒後，認
    有繼續施用毒品傾向，檢察官復聲請強制戒治，而依本院八十九年毒聲字第一三
    四０號裁定送強治戒治；嗣經強制戒治期滿三月，其成效經評定為合格，無繼續
    戒治之必要，檢察官乃聲請裁定停止戒治，所餘期間付保護管束，惟甲○○於停
    止戒治保護管束期間，復經檢察官聲請撤銷停止戒治，而依本院九十年度毒聲字
    第六九一號裁定撤銷停止戒治，令入戒治處所施以強制戒治，迄九十年七月三十
    一日戒治期滿，而經檢察官於九十年十二月三日以九十年度戒毒偵字第五八五號
    為不起訴處分確定；詎甲○○於強治戒治期滿，經檢察官為不起訴處分後，復基
    於施用第一級毒品海洛因之犯意，於九十一年一月十一日下午二時許，在台中縣
    太平市長億加油站之廁所內，以針筒注射方式，施用第一級毒品海洛因一次；嗣
    於同日下午二時三十分，在台中縣太平市○○○街五巷巷口處為警查獲，並扣得
    甲○○所有之第一級毒品海洛因一包（淨重０點二四公克、包裝重０點一七公克
    ）、注射針筒一支、藥鏟一支及食鹽水一瓶等物。
二、案經臺中縣警察局霧峰分局報請臺灣臺中地方法院檢察署檢察官偵查起訴。
    理  由
一、訊據被告甲○○對於右揭犯罪事實，雖坦承有自九十年十月間起至九十一年一月
    三日止，有施用第一級毒品海洛因之行為，惟否認有於右揭時、地施用第一級毒
    品海洛因犯行，並辯稱：應該自九十一年一月三日以後，其即未再施用第一級毒
    品海洛因等語。經查，右揭被告於九十一年一月十一日下午二時許確有施用第一
    級毒品犯行，業據被告於警訊時坦白甚明，並對於所施用毒品之種類，施用之方
    法等陳述明確，且被告為警查獲時所採之尿液經送檢驗，呈嗎啡陽性反應，有台
    中縣衛生局檢驗尿水報告書一件附卷可稽；且被告為警查獲時復在其身上扣得其
    所有之第一級毒品海洛因一包，及施用毒品所用之注射針筒一支、藥鏟一支及食
    鹽水一瓶等物，堪認被告在警訊時之自白應與事實相符；其後被告雖於檢察官訊
    問及本院審理時，均否認有在右揭時地，施用第一級毒品海洛因，顯係卸責之詞
    ，應不可採信。另被告雖於本院審理時自白其自九十年十月間起至九十一年一月
    三日止，有施用第一級毒品海洛因之行為，其後即未施用等語。然查按嗎啡經化
    學合成可製得二乙醯嗎啡（即海洛因），海洛因施打入人體，經新陳代謝作用又
    可分解生成嗎啡，故嗎啡或海洛因在進入人體後，均以嗎啡形態排於尿液中，從
    尿液中無法檢驗分辨係施打（或吸食）嗎啡或海洛因；又一般人施打海洛因或嗎
    啡後，八小時內約有80%量於尿中排出，二十四小時後剩餘量之90%再排出，七十
    二小時後仍有微量排出，而因人體代謝差異（即成癮者），其代謝時間慢，故於
    一百二十小時內（即五日內）利用較具公信力之儀器（如氣相層析質譜儀）仍「
    可能」被檢出，此有憲兵司令部函一紙附卷可稽；亦即施用第一級毒品海洛因，
    以檢驗尿水之方式，距離施用時間超過五日以上，即難以檢出陽性反應，而如前
    所述被告於九十一年一月十一日下午二時三十分經警查獲時所採尿水，經檢驗呈
    嗎啡陽性反應，顯見被告所稱自九十一年一月三日以後（距查獲日已經八日），
    即未再施用第一級毒品海洛因之詞，並不可採；其該部分之自白難認與事實相符
    ，且被告雖於本院自白在九十年十月間起至九十一年一月三日止，有施用第一級
    毒品海洛因之行為，然被告之自白，不得作為有罪判決之唯一證據（刑事訴訟法
    第一百五十六條第二項參照），被告此部分自白，既有如前所述之與事實不符之
    處，復無其他證據可資佐證，尚不得認定被告有此部分犯行，且亦未經檢察官起
    訴，不在本院審理之範圍，應予敘明。此外，復有臺中縣警察局霧峰分局扣押物
    品清單二件及法務部調查局九十一年二月十九日調科壹字第一二００一一二九０
    號鑑定通知書一件在卷可查，被告於九十一年一月十一日下午二時許，確有施用
    毒品之犯行，應可認定。被告曾因施用毒品案件，經檢察官聲請觀察、勒戒，而
    依本院八十九年度毒聲字第五三二號裁定送觀察、勒戒後，認有繼續施用毒品傾
    向，檢察官復聲請強制戒治，而依本院八十九年毒聲字第一三四０號裁定送強治
    戒治；嗣經強制戒治期滿三月，其成效經評定為合格，無繼續戒治之必要，檢察
    官乃聲請裁定停止戒治，所餘期間付保護管束，惟被告於停止戒治保護管束期間
    ，復經檢察官聲請撤銷停止戒治，而依本院九十年度毒聲字第六九一號裁定撤銷
    停止戒治，令入戒治處所施以強制戒治，迄九十年七月三十一日戒治期滿，而經
    檢察官於九十年十二月三日以九十年度戒毒偵字第五八五號為不起訴處分確定，
    有該不起訴處分書及臺灣臺中地方法院檢察署刑案資料查註紀錄表及臺灣高等法
    院被告全國前案紀錄表各一件在卷可稽；被告於經強制戒治期滿不起訴處分後，
    五年內復施用第一級毒品海洛因，係再犯毒品危害防制條例第十條之罪堪以認定
    ，本案事證明確，被告犯行洵堪認定，應依法論科。
二、核被告所為係犯毒品危害防制條例第十條第一項施用第一級毒品罪；其施用第一
    級毒品前持有之低度行為，為其後施用之高度行為所吸收，不另論罪。又被告曾
    曾因施用毒品案件，經本院於八十三年十一月二十一日判處有期徒刑三年二月確
    定，經送監執行後，於八十五年四月二十日假釋付保護管束，保護管束期間原應
    至八十七年一月二十七日始行期滿；嗣被告於前案假釋付保護管束期間，另犯竊
    盜罪，復經本院於八十六年五月二十三日判處有期徒刑四月確定，於八十六年六
    月三十日送監執行，指揮書執畢日為同年十月二十九日；前揭假釋經撤銷後，應
    執行殘刑一年九月七日，並自八十六年十月三十日起接續執行，再於八十七年十
    二月一日縮短刑期假釋付保護管束，而於八十八年七月十日保護管束期滿未經撤
    銷假釋而執行完畢，有臺灣臺中地方法院檢察署刑案資料查註紀錄表及臺灣高等
    法院被告全國前案紀錄表各一件在卷可稽，被告於受有期徒刑之執行完畢後，五
    年以內再犯本件有期徒刑以上之罪，為累犯，應依刑法第四十七條規定加重其刑
    。爰審酌被告犯罪之動機、目的、手段、本案犯罪之情節及其施用毒品之期間長
    短、次數，及施用毒品犯罪原具自戕性格，並犯罪後之態度等一切情狀，量處如
    主文所示之刑，以示懲儆。末查，扣案海洛因一包（淨重０點二四公克、包裝重
    ０點一七公克），為屬毒品危害防制條例第二條第二項第一款所指之毒品海洛因
    ，應依同條例第十八條第一項前段規定沒收銷燬之；另扣案注射針筒一支、藥鏟
    一支及食鹽水一瓶，為被告所有並供施用第一級毒品犯罪所用之物，應依刑法第
    三十八條第一項第二款宣告沒收。
據上論斷，應依刑事訴訟法第二百九十九條第一項前段，毒品危害防制條例第十條第
一項、第十八條第一項前段、第二十三條第二項前段，刑法第十一條前段、第四十七
條、第三十八條第一項第二款，判決如主文。
中      華      民      國      九十一      年      五      月    七    日
                                    臺灣臺中地方法院刑事第一庭
                                        法  官  林源森
右正本證明與原本無異
如不服本判決，應於收受本判決後十日內向本院提出上訴書狀，其未敘述上訴理由者
，並得於提起上訴後十日內向本院補提理由書狀（均須按他造當事人之人數附繕本）
「切勿逕送上級法院」
                                        書記官
中      華      民      國      九十一      年      五      月    八    日
附錄本案論罪科刑法條全文：
毒品危害防制條例第十條第一項
施用第一級毒品者，處六月以上五年以下有期徒刑。
